extension/dictionaries/es-AR.aff
FLAG UTF-8
SFX ó Y 72
SFX ó ecir iciéndome ecir
SFX ó ecir iciéndonos ecir
SFX ó ecir iciéndoos ecir
SFX ó ecir iciéndote ecir
SFX ó edir idiéndome edir
SFX ó edir idiéndonos edir
SFX ó edir idiéndoos edir
SFX ó edir idiéndote edir
SFX ó eguir iguiéndome eguir
SFX ó eguir iguiéndonos eguir
SFX ó eguir iguiéndoos eguir
SFX ó eguir iguiéndote eguir
SFX ó eír iéndome eír
SFX ó eír iéndonos eír
SFX ó eír iéndoos eír
SFX ó eír iéndote eír
SFX ó enir iniéndome enir
SFX ó enir iniéndonos enir
SFX ó enir iniéndoos enir
SFX ó enir iniéndote enir
SFX ó entir intiéndome entir
SFX ó entir intiéndonos entir
SFX ó entir intiéndoos entir
SFX ó entir intiéndote entir
SFX ó eñir iñéndome eñir
SFX ó eñir iñéndonos eñir
SFX ó eñir iñéndoos eñir
SFX ó eñir iñéndote eñir
SFX ó er iéndome ver
SFX ó er iéndonos ver
SFX ó er iéndoos ver
SFX ó er iéndote ver
SFX ó erir iriéndome erir
SFX ó erir iriéndonos erir
SFX ó erir iriéndoos erir
SFX ó erir iriéndote erir
SFX ó ertir irtiéndome ertir
SFX ó ertir irtiéndonos ertir
SFX ó ertir irtiéndoos ertir
SFX ó ertir irtiéndote ertir
SFX ó ervir irviéndome ervir
SFX ó ervir irviéndonos ervir
SFX ó ervir irviéndoos ervir
SFX ó ervir irviéndote ervir
SFX ó er yéndome aer
SFX ó er yéndonos aer
SFX ó er yéndoos aer
SFX ó er yéndote aer
SFX ó estir istiéndome estir
SFX ó estir istiéndonos estir
SFX ó estir istiéndoos estir
SFX ó estir istiéndote estir
SFX ó etir itiéndome etir
SFX ó etir itiéndonos etir
SFX ó etir itiéndoos etir
SFX ó etir itiéndote etir
SFX ó ir yéndome uir
SFX ó ir yéndonos uir
SFX ó ir yéndoos uir
SFX ó ir yéndote uir
SFX ó orir uriéndome orir
SFX ó orir uriéndonos orir
SFX ó orir uriéndoos orir
SFX ó orir uriéndote orir
SFX ó ormir urmiéndome ormir
SFX ó ormir urmiéndonos ormir
SFX ó ormir urmiéndoos ormir
SFX ó ormir urmiéndote ormir
SFX ó r éndome ucir
SFX ó r éndonos ucir
SFX ó r éndoos ucir
SFX ó r éndote ucir
SFX ô Y 138
SFX ô abar ábate abar
SFX ô r te [aei]r
SFX ô r os r
SFX ô acar ácate acar
SFX ô achar áchate achar
SFX ô aciar áciate aciar
SFX ô adar ádate adar
SFX ô agar ágate agar
SFX ô ajar ájate ajar
SFX ô alar álate alar
SFX ô allar állate allar
SFX ô almar álmate almar
SFX ô altar áltate altar
SFX ô alvar álvate alvar
SFX ô alzar álzate alzar
SFX ô amar ámate amar
SFX ô ambiar ámbiate ambiar
SFX ô anar ánate anar
SFX ô ancar áncate ancar
SFX ô anchar ánchate anchar
SFX ô andar ándate andar
SFX ô angar ángate angar
SFX ô antar ántate antar
SFX ô anzar ánzate anzar
SFX ô añar áñate añar
SFX ô apar ápate apar
SFX ô arar árate arar
SFX ô arcar árcate arcar
SFX ô archar árchate archar
SFX ô ardar árdate ardar
SFX ô argar árgate argar
SFX ô arrar árrate arrar
SFX ô artar ártate artar
SFX ô artir ártete artir
SFX ô asar ásate asar
SFX ô ascar áscate ascar
SFX ô asmar ásmate asmar
SFX ô astar ástate astar
SFX ô astrar ástrate astrar
SFX ô atar átate atar
SFX ô avar ávate avar
SFX ô azar ázate azar
SFX ô ear éate ear
SFX ô ecar écate ecar
SFX ô echar échate echar
SFX ô ectar éctate ectar
SFX ô edar édate edar
SFX ô egar égate egar
SFX ô eger égete eger
SFX ô eglar églate eglar
SFX ô egrar égrate egrar
SFX ô einar éinate einar
SFX ô ejar éjate ejar
SFX ô elar élate elar
SFX ô enar énate enar
SFX ô encer éncete encer
SFX ô entar éntate entar
SFX ô entrar éntrate entrar
SFX ô eñar éñate eñar
SFX ô erar érate erar
SFX ô ercar ércate ercar
SFX ô ergir érgete ergir
SFX ô ervar érvate ervar
SFX ô esar ésate esar
SFX ô esgar ésgate esgar
SFX ô estar éstate estar
SFX ô eter étete eter
SFX ô evar évate evar
SFX ô ever évete ever
SFX ô ibrar íbrate ibrar
SFX ô icar ícate icar
SFX ô idar ídate idar
SFX ô idir ídete idir
SFX ô igar ígate igar
SFX ô igir ígete igir
SFX ô ignar ígnate ignar
SFX ô ijar íjate ijar
SFX ô ilar ílate ilar
SFX ô illar íllate illar
SFX ô imar ímate imar
SFX ô impiar ímpiate impiar
SFX ô inar ínate inar
SFX ô incar íncate incar
SFX ô ingar íngate ingar
SFX ô intar íntate intar
SFX ô irar írate irar
SFX ô ir íos ir
SFX ô istar ístate istar
SFX ô istrar ístrate istrar
SFX ô itar ítate itar
SFX ô itir ítete itir
SFX ô izar ízate izar
SFX ô iznar íznate iznar
SFX ô obar óbate obar
SFX ô ocar ócate ocar
SFX ô ochar óchate ochar
SFX ô odar ódate odar
SFX ô oder ódete oder
SFX ô ogar ógate ogar
SFX ô oger ógete oger
SFX ô ojar ójate ojar
SFX ô olar ólate olar
SFX ô ollar óllate ollar
SFX ô omar ómate omar
SFX ô omer ómete omer
SFX ô omprar ómprate omprar
SFX ô onar ónate onar
SFX ô onchar ónchate onchar
SFX ô onder óndete onder
SFX ô ontar óntate ontar
SFX ô orar órate orar
SFX ô ormar órmate ormar
SFX ô ornar órnate ornar
SFX ô orrar órrate orrar
SFX ô orrer órrete orrer
SFX ô ortar órtate ortar
SFX ô oyar óyate oyar
SFX ô ubir úbete ubir
SFX ô ubrir úbrete ubrir
SFX ô ucar úcate ucar
SFX ô uchar úchate uchar
SFX ô udar údate udar
SFX ô udir údete udir
SFX ô udrir údrete udrir
SFX ô ufar úfate ufar
SFX ô ugiar úgiate ugiar
SFX ô ulpar úlpate ulpar
SFX ô umar úmate umar
SFX ô umbar úmbate umbar
SFX ô umbrar úmbrate umbrar
SFX ô undir úndete undir
SFX ô untar úntate untar
SFX ô upar úpate upar
SFX ô urar úrate urar
SFX ô urlar úrlate urlar
SFX ô uscar úscate uscar
SFX ô ustar ústate ustar
SFX ô ustrar ústrate ustrar
SFX õ Y 31
SFX õ aer áete aer
SFX õ r te [aei]r
SFX õ r os [^i]r
SFX õ ecer écete ecer
SFX õ egar iégate egar
SFX õ ender iéndete ender
SFX õ entar iéntate entar
SFX õ erder iérdete erder
SFX õ errar iérrate errar
SFX õ ertar iértate ertar
SFX õ esar iésate esar
SFX õ iar íate iar
SFX õ islar íslate islar
SFX õ obar uébate obar
SFX õ ocer ócete ocer
SFX õ olar uélate olar
SFX õ olcar uélcate olcar
SFX õ oldar uéldate oldar
SFX õ olgar uélgate olgar
SFX õ oltar uéltate oltar
SFX õ olver uélvete olver
SFX õ onar uénate onar
SFX õ ontar uéntate ontar
SFX õ ordar uérdate ordar
SFX õ orzar uérzate orzar
SFX õ ostar uéstate ostar
SFX õ ostrar uéstrate ostrar
SFX õ over uévete over
SFX õ uar úate uar
SFX õ unir únete unir
SFX õ ir íos ir
SFX ö Y 18
SFX ö aer áete aer
SFX ö r te [eií]r
SFX ö r os [^i]r
SFX ö aler álete aler
SFX ö cer zte cer
SFX ö edir ídete edir
SFX ö ir íos ir
SFX ö eguir íguete eguir
SFX ö eír íete eír
SFX ö entir iéntete entir
SFX ö er te ner
SFX ö ertir iértete ertir
SFX ö ervir írvete ervir
SFX ö estir ístete estir
SFX ö ir te enir
SFX ö orir uérete orir
SFX ö ormir uérmete ormir
SFX ö r te ver
